【裁判字號】    89,毒抗,4
【裁判日期】    890126
【裁判案由】    違反毒品危害防制條例
【裁判全文】
臺灣高等法院高雄分院刑事裁定                        八十九年度毒抗字第四號
    抗  告  人  甲○○
    即  被  告
右抗告人因戒治處分案件，不服臺灣高雄地方法院八十八年度毒聲字第八三九三號中
華民國八十八年十一月十日裁定，提起抗告，本院裁定如左：
      主      文
抗告駁回。
      理      由
一、查抗告人即被告因涉嫌施用第二級毒品安非他命，先後二次經觀察、勒戒後，均
    認為無繼續施用毒品傾向，乃由臺灣高雄地方法院檢察署檢察官於八十七年九月
    二十三日以八十七年度偵字第一五七六０號、八十八年五月三十一日以八十八年
    度偵字第一二六二八號不起訴處分確定。嗣抗告人即被告又於八十八年八月二十
    七日下午八時四十分許回溯二十四小時內某時，在不詳地點施用第二級毒品安非
    他命，為警於八十八年八月二十七日在高雄市○○○路一七九之二號查獲，有第
    二級毒品安非他命０．０一公克、施用毒品器具吸管一支扣案及高雄市立凱旋醫
    院尿液檢驗報告附卷可稽，而認抗告人即被告係三犯毒品危害防制條例第十條之
    罪，原審乃依毒品危害防制條例第二十條第三項之規定，裁定令入戒治處所施以
    強制戒治，經核尚無不合。抗告人雖對於前後二次曾施用第二級毒品安非他命，
    並經二次不起訴處分固不諱言，惟矢口否認復於八十八年八月二十七日下午八時
    四十分許回溯二十四小時內某時施用第二級毒品安非他命，並具狀辯稱：扣案之
    ０．０一公克安非他命係在高雄市○○○路一七九之二號查獲，而該查獲地點非
    僅伊一個人居住，居住於屋內之人均涉有持有之嫌，何以證明係伊所持有，且０
    ．０一公克安非他命數量甚少，全然不敷使用，有可能係伊前二次犯行未經搜得
    而遺留之證據，自應究明該物以何物盛裝及查獲地點。且尿液陽性反應閥值之指
    數若干，因人體進食食物不同而有相異，是自應再將所採取之尿液，再送請其他
    機關鑑定云云。惟查：抗告人即被告就當日扣案之０．０一公克安非他命是否屬
    其所有，先則稱上開處所非僅其一人居住，尚難認該扣案之０．０一公克安非他
    命僅屬伊所持有，繼則稱扣案之０．０一公克安非他命可能係伊前二次犯行未經
    搜得而遺留之物，前後所辯已不一致，且抗告人即被告復未證明當時還有何人在
    場，自難遽以認上開扣案之０．０一公克安非他命非屬其所持有。再扣案之０．
    ０一公克安非他命就數量而言，固屬微不足道，但抗告人即被告當時經檢驗尿液
    呈甲基安非他命之陽性反應，自可推論抗告人即被告於八十八年八月二十七日下
    午八時四十分許回溯二十四小時內某時，確曾施用第二級毒品安非他命，抗告人
    即被告既曾施用第二級毒品安非他命，必曾使用安非他命，尚不得以查扣之物僅
    ０．０一公克安非他命即遽謂被查扣物僅該數量而已，並進而以該數量全然不敷
    使用，以為抗告人即被告未曾施用第二級毒品安非他命之證明。再尿液檢驗必超
    過相當之閥值，始會呈現陽性反應，且尿液經採集後，應盡速於一定期間內鑑定
    ，如逾越相當時間，尿液必會產生質變，本件抗告人即被告係於八十八年八月二
    十七日被警查獲，並採集其尿液，距今已達五個月，如將八十八年八月二十七日
    所採集之尿液至今再送鑑定，即必因尿液質變之因素而無法準確顯現是否有安非
    他命之反應，本院自無庸將當時所採集之尿液再送鑑定。綜上所述，尚不得因此
    而推翻本件抗告人即被告驗尿當時所呈甲基安非他命之陽性反應之檢驗報告，是
    抗告人即被告所辯尚不足令人採信其抗辯為真實。抗告人空言否認，不服原審之
    裁定，指摘原裁定不當，為無理由，抗告應予駁回。
二、爰依刑事訴訟法第四百十二條，裁定如主文。
中    華    民    國        八十九      年      一      月    二十六    日
                              臺灣高等法院高雄分院刑事第五庭
                                  審判長法官  吳水木
                                        法官  惠光霞
                                        法官  陳朱貴
右正本證明與原本無異。
不得再抗告。
                                      書記官  洪梅枝
中    華    民    國        八十九      年      一      月    二十八    日
                                                                  Ｈ


司法院資訊處製作；財團法人民間司法改革基金會備份。
